臺灣臺北地方法院民事判決　　　　　　　96年度訴字第1748號
　　原　　　告　寶華商業銀行股份有限公司
　　　　　　　　　　　　　　1.
　　法定代理人　乙○○
　　訴訟代理人　丙○○
　　　　　　　　　　　　　　樓.
　　被　　　告　特巧國際有限公司
　　兼上列一人
　　法定代理人　戊○○　　住臺.
　　　　　　　　　　　　　　樓.
　　被　　　告　甲○○　　住桃.
　　　　　　　　大角色企業有限公司
　　　　　　　　　　　　　設臺.
　　上　列一人
　　法定代理人　己○○　　住臺.
　　被　　　告　知名度國際有限公司
　　　　　　　　　　　　　設臺.
　　　　　　　　　　　　　　樓.
　　法定代理人　丁○○　　住臺.
　　　　　　　　　　　　　　號.
上列當事人間請求清償借款等事件，本院於中華民國96年4月11
日言詞辯論終結，判決如下：
    主      文
被告特巧國際有限公司、戊○○、甲○○應連帶給付原告新臺幣
柒拾貳萬陸仟肆佰柒拾元，及自民國九十五年八月十七日起至清
償日止，按週年利率百分之九計算之利息，暨自民國九十五年九
月十八日起至民國九十六年三月十七日止，按上開利率百分之十
；自民國九十六年三月十八日起至清償日止，按上開利率百分之
二十計算之違約金。
被告大角色企業有限公司應給付原告新臺幣玖萬零柒佰元，及自
民國九十五年六月二十三日起至清償日止，按週年利率百分之六
計算之利息。
被告知名度國際有限公司應給付原告新臺幣壹拾壹萬零貳佰元，
及自民國九十五年六月三十日起至清償日止，按週年利率百分之
六計算之利息。
前三項所命給付，於各項被告中任一人為給付時，他被告於清償
範圍內同免其責任。
訴訟費用新臺幣柒仟玖佰拾元由被告特巧國際有限公司、戊○
○、甲○○連帶負擔，被告大角色企業有限公司就其中百分之十
部分；被告知名度國際有限公司就其中百分之十五，分別與被告
特巧國際有限公司、戊○○、甲○○連帶負擔。
本判決第一項於原告以新臺幣貳拾肆萬伍仟元供擔保後，得假執
行。
　　事實及理由
一、按當事人得以合意定第一審管轄法院，但以關於由一定法律
    關係而生之訴訟為限。前項合意，應以文書為之，民事訴訟
    法第二十四條定有明文。又本於票據有所請求而涉訟者，得
    由票據付款地之法院管轄。共同訴訟之被告數人，其住所不
    在一法院管轄區域內者，各該住所地之法院俱有管轄權。但
    依第四條至前條規定有共同管轄法院者，由該法院管轄，同
    法第十三條、第二十條亦定有明文。本件依融資貸款契約書
    第陸條約定，原告與被告特巧國際有限公司（下稱特巧公司
    ）、戊○○、甲○○合意以本院為契約涉訟時之第一審管轄
    法院。而被告大角色企業有限公司（下稱大角色公司）、被
    告知名度國際有限公司（下稱知名度公司）簽發之支票付款
    地分別為臺北市○○路、臺北縣板橋市，是原告向本院提起
    本件訴訟，核與上揭規定相符，本院自有管轄權。又被告均
    未於言詞辯論期日到場，核無民事訴訟法第三百八十六條各
    款所列情形，爰依原告之聲請，由其一造辯論而為判決，合
    先敘明。
二、原告主張：被告特巧公司以被告戊○○、甲○○為連帶保證
    人，於民國95年3月16日向原告借用新臺幣（下同）1,000,0
    00元，約定借款期間自同95年3月17日起至98年3月16日止，
    利率按年息百分之9 計算，本息自借款日起以一個月為一期
    ，分36期平均攤還，倘任一期未依約償還本金時，即視為全
    部債務到期。其逾期清償在六個月以內者，並按借款利率百
    分之十；逾期超過六個月者，按借款利率百分之二十計付違
    約金。詎特巧公司僅繳納本息至95年 8月16日止，即未再償
    還，依約全部借款債務視為到期，計尚欠本金 726,470元及
    自95年8月17日起算之利息、同年9月18日起算之違約金，屢
    向被告催討，均置之不理，迄未清償。又特巧公司持大角色
    公司、知名度公司所簽發，金額分別為90,700元、 110,200
    元，票載發票日為95年6月23日、95年6月30日之支票，背書
    後轉讓交付原告，用以清償上開借款，惟支票屆期經提示均
    未獲付款，大角色公司、知名度公司為發票人，應負票據責
    任。被告對於原告所負上開借款債務、票據債務，係本於各
    別發生之原因，對原告各負全部給付之義務，具有同一目的
    ，為不真正連帶債務。為此提起本件訴訟，並聲明：(一)如主
    文第一項至第四項所示。(二)就主文第一項願供擔保請准宣告
    假執行。
三、經查，原告主張之上開事實，業據其提出融資貸款契約書、
    支票暨退票理由單、一般放款全部查詢單、存款存入憑條、
    一般撥貸／存單質借放出登錄單、一般往來明細查詢單為證
    ，核屬相符。而被告均已於相當時期受合法通知，未於言詞
    辯論期日到場，復未提出準備書狀爭執，依民事訴訟法第二
    百八十條第三項準用同條第一項規定，視同自認，堪信原告
    主張事實為真實。
四、按消費借貸之借用人應於約定期限內，返還與借用物種類品
    質、數量相同之物，民法第四百七十八條前段定有明文；又
    所謂連帶保證，係指保證人與主債務人就債務之履行，對於
    債權人各負全部給付之責任者而言，是連帶保證債務之債權
    人得同時或先後向保證人為全部給付之請求（最高法院45年
    台上字第1426號判例參照）。再按遲延之債務，以支付金錢
    為標的者，債權人得請求依法定利率計算之遲延利息。但約
    定利率較高者，仍從其約定利率；當事人得約定債務人於債
    務不履行時，應支付違約金，民法第二百三十三條第一項、
    第二百五十條第一項分別定有明文。特巧公司向原告借款未
    依約清償，尚積欠如主文第一項所示之本金、利息及違約金
    迄未清償，而戊○○、甲○○為連帶保證人，已如前述，揆
    諸前開說明及規定，特巧公司、戊○○及甲○○自應連帶負
    清償責任。又支票發票人應照支票文義擔保支票之支付。執
    票人向支票債務人行使追索權時，得請求自為付款提示日起
    之利息，如無約定利率者，依年利六釐計算，票據法第一百
    二十六條、第一百三十三條定有明文。本件原告持有由大角
    色公司、知名度公司所簽發之支票均經提示未獲付款，原告
    主張大角色公司、知名度公司應分別給付如主文第二、三項
    所示之票款及利息，而上開票據債務則與借款債務，屬不真
    正連帶債務之關係，亦屬有據。
五、從而，原告本於消費借貸及連帶保證之法律關係，請求被告
    特巧公司、戊○○、甲○○連帶給付原告如主文第一項所示
    之借款暨利息、違約金；及依票據關係，請求被告大角色公
    司、知名度公司給付如主文第二項、第三項所示之票款及利
    息，均屬有據。而上開借款債務、票款債務，為不真正連帶
    債務關係，於其中任一項被告給付時，原告之債權於該給付
    範圍內同獲滿足之清償，故他項被告於該清償範圍內同免責
    任，爰判決如主文第一項至第四項所示。又原告就如主文所
    示第一項之請求，陳明願供擔保聲請宣告假執行，核無不合
    ，茲酌定相當之擔保金額，予以准許。
六、結論：本件原告之訴為有理由，依民事訴訟法第三百八十五
    條第一項前段、第八十五條第一、二項、第三百九十條第二
    項，判決如主文。
中　　華　　民　　國　　96　　年　　4 　　月　　18　　日
                  民事第四庭  法  官  林麗玲
以上正本係照原本作成
如不服本判決，應於判決送達後20日內向本院提出上訴狀
中　　華　　民　　國　　96　　年　　4 　　月　　18　　日
                              書記官  林蓮女
